臺灣臺南地方法院刑事判決　　　　　　　100年度易字第809號
公　訴　人　臺灣臺南地方法院檢察署檢察官
被　　　告　梁瑋中
上列被告因詐欺等案件，檢察官聲請簡易判決處刑（100年度偵
緝字第364、369號），經本院調查結果，認不宜以簡易判決處刑
，改依通常程序審理後，被告於準備程序進行中，就被訴事實為
有罪之陳述，經合議庭裁定由受命法官依簡式審判程序審理，並
判決如下：
    主  文
梁瑋中犯詐欺得利罪，處有期徒刑參月，如易科罰金，以新臺幣
壹仟元折算壹日；又犯行使偽造準私文書罪，處有期徒刑肆月，
如易科罰金，以新台幣壹仟元折算壹日。應執行有期徒刑伍月，
如易科罰金，以新臺幣壹仟元折算壹日。
    事  實
一、梁瑋中：(一)於民國99年7月12日下午8時許，在臺南市○區○
    ○街2段43巷24號5樓住處，利用網際網路連線至「遊戲新幹
    線科技股份有限公司」（下稱遊戲新幹線公司）之「仙境傳
    說」網路遊戲後，以其向不知情之江法伸（業經臺灣桃園地
    方法院檢察署100年度偵字第2799號不起訴處分確定）購入
    之遊戲角色代號「SoLo秀沁」，竟意圖為自己不法之所有，
    基於詐欺得利之犯意，向持有遊戲角色名稱「元氣牛奶」、
    帳號「Lovewish」之高豐順佯稱：伊是遊戲角色工會之會員
    ，要借用角色之網路裝備以測試其寵物云云，致高豐順陷於
    錯誤，而將渠所有之網路裝備「+4代行刑者皮膚披肩」、「
    變形長靴」、「+4巴基力亞剛盾1洞」、「浮淺蛙鏡」、「+
    4八基力的鎧甲1洞」、「+7強化披肩」、「+7強化長靴」、
    「+4新娘的髮帶」、「雪人帽子」、「詐欺王冠」、「朱諾
    之眼」、「紅框眼鏡」、「忍者的卷軸」、「髮夾1洞」各1
    件（共14件配備）及虛擬R幣5千萬（共價值約新臺幣【下同
    】2萬元）交給梁瑋中使用，嗣梁瑋中取得前開設備與虛擬R
    幣後，隨即轉售他人換取遊戲幣牟利。嗣經高豐順發現有異
    ，始知受騙，並報警處理循線查悉上情；(二)復於99年1 月14
    日下午5時許，在上揭住處，利用網際網路，以帳號「Ｚ0000
    000000」連線至「鈊象電子股份有限公司」（下稱鈊象公司
    ）之「Game淘」網路遊戲，向持有網路帳號「kao3838」、
    暱稱「小桐恩」之高淑琴，佯為網路好友暱稱「ycckam」，
    要求高淑琴將帳號「kao3838」、暱稱「小桐恩」，及帳號
    「a00000000」、暱稱「肉角萬」等角色借予其使用，高淑
    琴不疑有他乃將上開帳號出借予梁瑋中。翌日上午10時許，
    梁瑋中又意圖為自己不法之所有，基於詐欺得利及行使偽造
    準私文書之犯意，以暱稱「蘇胡」之角色向高淑琴佯稱伊為
    好友「ycckam」，可利用刷卡消費玩遊戲比較省錢划算，要
    幫忙以「小桐恩」角色刷卡云云，致使高淑琴陷於錯誤，而
    告知梁瑋中其身分證字號及國泰世華商業銀行（下稱國泰世
    華銀行）信用卡卡號為4023****0131****號（卡號詳卷）、
    有效日期及卡片背面授權碼等資料，迨梁瑋中取得上開資料
    後，旋於同日11時9分、11分、15分、17分、25分許，接續
    以前開信用卡向鈊象公司以線上刷卡方式為5筆消費（金額
    各為6000元、6000元、6000元、6000元、3600 元，共2萬
    760 0元），購買遊戲點數得逞，致生損害於高淑琴及國泰
    世華銀行對信用卡消費管理之正確性。嗣高淑琴察覺有異，
    遂向鈊象公司查詢，始知受騙，並報警處理，進而循線查獲
    上情。
二、案經高豐順訴由高雄市政府警察局鹽埕分局移送，及基隆市
    警察局第四分局報請臺灣臺南地方法院檢察署檢察官偵查後
    聲請簡易判決處刑。
    理  由
一、本件被告梁瑋中所犯刑法第339 條第2 項之詐欺得利罪、第
    216 條、第210 條、第220 條第2 項之行使偽造準私文書罪
    ，均為死刑、無期徒刑、最輕本刑為3年以上有期徒刑以外
    之罪，亦非高等法院管轄之第一審案件，其於本院準備程序
    時，就被訴事實均為有罪之陳述，經依法告知簡式審判程序
    之旨，並聽取當事人之意見後，本院認無不得或不宜改依簡
    式審判程序進行之情形，爰依刑事訴訟法第273 條之1 第1
    項規定，裁定本件由受命法官獨任進行簡式審判程序，合先
    敘明。
二、上揭犯罪事實，業據被告於本院審理時坦承在卷（本院卷第
    115 至116 頁），核與證人即告訴人高豐順於警詢（警1 卷
    第4 至6 頁）、證人即被害人高淑琴於警詢（警2 卷第1 至
    3 頁）、證人江法伸於警詢（警1 卷第1 至3 頁）中之證述
    ，大致相符。此外復有遊戲帳號證明書、仙境傳說登出入電
    磁紀錄、中華郵政股份有限公司臺南郵局99年10月21日南營
    字第0991803573號函暨檢送被告虎尾寮郵局帳戶開戶基本資
    料及交易明細、通聯調閱查詢單、國泰世華銀行刷卡消費明
    細、鈊象公司會員暨遊戲帳號所有權人證明書2 紙、遊戲登
    入歷程等資料在卷可稽。足認被告上揭自白，核與事實相符
    ，應堪採信。本件事證明確，被告上揭犯行，均堪以認定，
    應依法論科。
三、核被告就犯罪事實欄一、(一)所為係犯刑法第339 條第2 項之
    詐欺得利罪。又稱電磁紀錄，指以電子、磁性或其他無法以
    人之知覺直接認識之方式所製成之紀錄，而供電腦處理之用
    者。又錄音、錄影或電磁紀錄，藉機器或電腦之處理所顯示
    之聲音、影像或符號，足以為表示其用意之證明者，以文書
    論，刑法第220 條第2 項、第3 項定有明文。被告利用電腦
    設備，擅自以被害人高淑琴名義於線上製作刷卡消費紀錄，
    性質上屬電磁紀錄，而其內容具體載明持卡人使用該信用卡
    消費之情形，自屬刑法第220 條第2 項之準私文書。是核被
    告就犯罪事實欄一、(二)所為，係犯刑法第216 條、第210 條
    、第220 條第2 項之行使偽造準私文書罪，及同法第339 條
    第2 項之詐欺得利罪。被告上揭偽造準私文書之低度行為，
    為其後行使之高度行為所吸收，不另論科。又被告於短暫時
    間內，密集盜刷5 次信用卡之行為，被害法益相同，且各行
    為之獨立性極為薄弱，難以強行分割，在刑法評價上均應視
    為數個舉動接續施行之接續犯，應論以實質上之一罪，較合
    乎社會通念。被告前揭行使偽造準私文書罪、詐欺得利罪間
    ，屬一行為觸犯數罪名之想像競合犯，應依刑法第55條前段
    從一重之行使偽造準私文書罪處斷。原聲請簡易判決處刑書
    就是部分犯行所犯法條，雖認應犯刑法第339 條第1 項之詐
    欺取財罪，並漏未論及行使偽造準私文書罪，然公訴檢察官
    業於本院100 年8 月17日準備程序期日更正認係犯刑法第33
    9 條第2 項之詐欺得利罪，且被告利用線上刷卡的行為態樣
    業已於聲請簡易判決處刑書犯罪事實欄中敘及，而本院亦依
    法告知被告此部分所犯罪名予以辯論的機會後，本院自應併
    予審裡。被告就犯罪事實欄一、(一)、(二)所示之犯罪，犯罪時
    間已有相當之間隔，犯罪態樣及被害人亦均有異，顯係個別
    起意為之，應予分論併罰。
四、爰審酌被告正值壯年，不思循正當途徑賺取錢財，而心生貪
    念，以他人遊戲帳號，分別向告訴人高豐順騙取有相當金錢
    價值之遊戲配備，使告訴人受有經濟上損失，及冒用被害人
    高淑琴之身分盜刷其信用卡，使被害人金融信譽有受負面影
    響之虞，酌以信用卡為通用塑膠貨幣，有促進社會經濟、市
    場之效用，首重交易信賴，被告擅行盜刷，致社會交易信賴
    關係受相當程度之破壞，本應嚴懲，惟念其犯後坦承犯行，
    態度尚佳，兼衡其所取得財物金額、犯罪動機、目的、手段
    等一切情狀，分別量處如主文所示之刑及定其應執行之刑，
    併諭知易科罰金之折算標準，以資懲戒。
據上論斷，應依刑事訴訟法第273 條之1 第1 項、第299 條第1
項前段，刑法第216 條、第210 條、第220 條第2 項、第339 條
第2 項、第55條前段、第41條第1 項前段、第51條第5 款，刑法
施行法第1 條之1 ，判決如主文。
本案經檢察官郭書鳴到庭執行職務。
中    華    民    國    100   年    10    月    11    日
                    刑事第十一庭  法  官  曾仁勇
以上正本證明與原本無異。
如不服本判決，應於判決送達後10日內，向本院提出上訴書狀，
並應敘述具體理由；其未敘述上訴理由者，應於上訴期間屆滿後
20 日內向本院補提理由書（均須按他造當事人之人數附繕本）
「切勿逕送上級法院」。告訴人或被害人如對於本判決不服者，
應具備理由請求檢察官上訴，其上訴期間之計算係以檢察官收受
判決正本之日期為準。
                                  書記官  張宜柔
中    華    民    國    100   年    10    月    11    日
附錄本案論罪科刑之法條：
中華民國刑法第210條
偽造、變造私文書，足以生損害於公眾或他人者，處5年以下有
期徒刑。
中華民國刑法第216條
行使第210條至第215條之文書者，依偽造、變造文書或登載不實
事項或使登載不實事項之規定處斷。
中華民國刑法第220條
在紙上或物品上之文字、符號、圖畫、照像，依習慣或特約，足
以為表示其用意之證明者，關於本章及本章以外各罪，以文書論
。
錄音、錄影或電磁紀錄，藉機器或電腦之處理所顯示之聲音、影
像或符號，足以為表示其用意之證明者，亦同。
中華民國刑法第339條
意圖為自己或第三人不法之所有，以詐術使人將本人或第三人之
物交付者，處5 年以下有期徒刑、拘役或科或併科1 千元以下罰
金。
以前項方法得財產上不法之利益或使第三人得之者，亦同。
前二項之未遂犯罰之。